# 有时间差异的资产置换如何处理

提问人：qingwei918 时间：2015-03-30 19:19:13
公司的处理基本合理。根据存货准则，存货成本包含为了使存货达到当前状态和场所所必需的合理支出，因此承诺在未来支付的这部分土地价款（以代为承担商业楼建造成本的方式偿还）是土地成本中递延支付的部分。当然如果考虑得更精细一些，还可以考虑这部分递延支付款项的折现因素等。

回答人：chenyiwei
公司的处理基本合理。根据存货准则，存货成本包含为了使存货达到当前状态和场所所必需的合理支出，因此承诺在未来支付的这部分土地价款（以代为承担商业楼建造成本的方式偿还）是土地成本中递延支付的部分。当然如果考虑得更精细一些，还可以考虑这部分递延支付款项的折现因素等。